【裁判字號】    98,消債抗,601
【裁判日期】    981207
【裁判案由】    聲請更生程序
【裁判全文】
臺灣高雄地方法院民事裁定           98年度消債抗字第601號
抗  告  人  甲○○
上列抗告人因聲請更生程序事件，對於中華民國98年10月16日本
院98年度審消債更字第717號裁定提起抗告，本院裁定如下：
    主  文
抗告駁回。
抗告程序費用新臺幣壹仟元由抗告人負擔。
    理  由
一、本件抗告意旨略以：抗告人即債務人（以下簡稱抗告人）確
    有誠意償還債務，且依消費者債務清理條例（以下簡稱消債
    條例）之規定，抗告人負債總額已超過其總資產，每月不足
    償還債權銀行要求之金額，惟伊有繼續性收入，符合更生之
    要件。伊於民國98年3 月間已以書面向最大債權金融機構國
    泰世華商業銀行股份有限公司（下稱國泰世華銀行）請求共
    同協商債務清償方案，並同時向國泰世華銀行請求其向法院
    聲明暫緩強制執行程序，而該銀行不同意暫緩執行，依消債
    條例施行細則第44條規定，視為協商不成立，且其無擔保或
    無優先權之債務總額未逾新臺幣1,200 萬元，復未經法院裁
    定開始清算程序或宣告破產，爰聲請更生。然原裁定以抗告
    人逾期未補正更生聲請要件之證明文件，逕予駁回抗告人更
    生之聲請，顯有違誤。為此，爰依法提起本件抗告，請求廢
    棄原裁定，並准予裁定開始更生程序等語。
二、按債務人聲請更生時，應提出財產及收入狀況說明書及其債
    權人、債務人清冊。財產及收入狀況說明書，應表明財產目
    錄、最近五年是否從事營業活動及平均每月營業額、收入及
    必要支出之數額、原因及種類、依法應受債務人扶養之人，
    並提出證明文件，消費者債務清理條例（下稱本條例）第43
    條第1 項及第6 項分別定有明文。次按債務人依本條例第43
    條第6 項第4 款規定所表明依法應受債務人扶養之人，除應
    記載該受扶養人外，尚應記載依法應分擔該扶養義務之人數
    及債務人實際支出之扶養金額，本條例施行細則第21 條第6
    項亦有明文。又聲請更生或清算不合程式或不備其他要件者
    ，法院應以裁定駁回之，但其情形可以補正者，法院應定期
    間先命補正，亦為本條例第8 條所明定。
三、本件抗告人前向本院聲請更生，雖主張：其有不能清償債務
    情事，前以書面向最大債權金融機構請求共同協商債務清償
    方案，因未能接受顯足以負擔之還款金額致協商不成立，且
    未經法院裁定開始清算程序或宣告破產等語。惟查：抗告人
    更生聲請狀並未提出完整債權人清冊、前置協商申請書、申
    請前置協商成立或不成立之證明文件、必要支出數額證明文
    件、聲請人本人之戶籍謄本正本及96、97年度國稅局財產歸
    屬資料及綜合所得稅各類所得資料清單、名下土地及建物登
    記謄本、聯合徵信中心信用報告等更生要件證明文件，經原
    審於98年7 月8 日裁定命抗告人向最大債權金融機構補行前
    置協商及提出協商結果之證明文件、前開更生要件證明文件
    等，抗告人僅於98年7 月9 日民事呈報（一）狀補正提出國
    泰世華銀行於98年3 月13日收受某文件之掛號郵件收件回執
    ，原審再於98年9 月2 日以雄院高民忠三98審消債更717 字
    第41344 號發函命抗告人於函到5 日內補正前開事項，抗告
    人於98年9 月11日收受該函文，迄今均未補正，有送達證書
    在卷可稽，（見原審卷第65頁），已生合法送達之效力。原
    審命抗告人補提前開更生要件證明文件之裁定既已合法送達
    於抗告人，抗告人逾期並未提出，復於原審裁定駁回抗告人
    更生之聲請後，繼而提起本件抗告，迄今猶未補正，顯見抗
    告人本件更生聲請不合程式，確屬實情。從而，原裁定以抗
    告人不合程式為由，而駁回其更生之聲請，於法並無不合，
    抗告意旨仍執前詞，指摘原裁定不當，求予廢棄，為無理由
    ，應予駁回。
四、據上論結，本件抗告為無理由，依消費者債務清理條例第15
    條，民事訴訟法第495 條之1 第1 項、第449 條第1 項、第
    95條、第78條，裁定如主文。
中    華    民    國    98    年    12    月     7    日
              民事第一庭      審判長法  官  黃國川
                                    法  官  張茹棻
                                    法  官  林岳葳
上為正本係照原本作成。
本裁定不得抗告。
中    華    民    國    98    年    12    月     7    日
                                    書記官  簡文清


司法院資訊處製作；財團法人民間司法改革基金會備份。
